臺灣彰化地方法院刑事判決　　　九十四年度訴字第一四八八號
公　訴　人　臺灣彰化地方法院檢察署檢察官
被　　　告　甲○○
上列被告因違反毒品危害防制條例案件，經檢察官提起公訴（九
十四年度毒偵字第三九九九號），及移送併案審理（九十四年度
毒偵字第四一二六號），由本院合議庭裁定依簡式審判程序審理
判決如下：
    主  文
甲○○連續施用第一級毒品，累犯，處有期徒刑壹年。
    事  實
一、甲○○前曾於民國九十一年七月三十日，因竊盜案件，經臺
    灣高等法院臺中分院以九十一年度上易字第一０六九號判處
    有期徒刑十月確定；又於九十一年十二月二十日，因施用第
    一級毒品案件，經本院以九十一年度訴字第七０七號判處有
    期徒刑十月確定；再於九十一年十二月三十日，因贓物案件
    ，經本院以九十一年度易字第一０二六號判處有期徒刑三月
    ，得易科罰金確定，上開三刑期嗣經定應執行刑為有期徒刑
    一年九月確定，入監執行後，已於九十四年一月五日縮刑期
    滿執行完畢。其又曾因施用毒品案件，經先、後二次送執行
    觀察、勒戒後，均經評定無繼續施用毒品之傾向，分別於八
    十八年六月二十五日、八十九年二月十六日執行完畢釋放，
    並由臺灣彰化地方法院檢察署檢察官以八十八年度偵字第六
    三六二號及由臺灣臺中地方法院檢察署檢察官以八十九年度
    毒偵字第八七八號案件各為不起訴之處分確定；再因前開經
    本院以九十一年度訴字第七０七號案件判處罪刑確定之施用
    第一級毒品犯行，經送執行強制戒治，後經戒治所評定合格
    ，認無繼續戒治之必要，於九十二年四月十八日停止戒治，
    所餘期間付保護管束，上開保護管束期間已於九十二年七月
    二十二日屆滿；詎仍不知警惕，又另行基於施用第一級毒品
    海洛因之概括犯意，自九十四年五月初某日起至同年七月十
    三日凌晨一時許止，以平均一、二天施用一次之量，在其位
    於彰化縣彰化市○○路○段三九五巷十五號住處房間內，以
    將少許海洛因粉末置入注射針筒內加水後，再以針筒注射手
    臂施用之方式，連續施用第一級毒品海洛因多次。嗣先、後
    於九十四年五月三十一日下午六時四十五分許、同年七月十
    五日下午二時四十五分許，為警採尿送驗而查獲。
二、案經彰化縣警察局彰化分局報請臺灣彰化地方法院檢察署檢
    察官偵查起訴，及由彰化縣警察局彰化分局報請臺灣彰化地
    方法院檢察署檢察官偵查後移送併案審理，由本院合議庭裁
    定依簡式審判程序審理。
    理  由
一、訊據被告甲○○對於右揭事實坦承不諱，且有列管毒品人口
    尿液檢體採集送驗紀錄表、詮昕科技股份有限公司濫用藥物
    尿液檢驗報告各二份在卷可稽，被告就其有連續施用第一級
    毒品海洛因之自白與事實相符。此外，復有臺灣彰化地方法
    院檢察署刑案資料查註紀錄表、臺灣高等法院被告全國前案
    紀錄表、在監在押全國紀錄表各一份在卷可考，本件事證明
    確，被告犯行洵堪認定。
二、按海洛因係毒品危害防制條例所定之第一級毒品，不得非法
    施用。核被告所為，係犯毒品危害防制條例第十條第一項之
    施用第一級毒品罪。其為供施用第一級毒品而持有該級毒品
    之低度行為，應為施用之高度行為所吸收，不另論罪。又公
    訴人雖未敘及被告自九十四年五月三十日凌晨三時許之後起
    至同年七月十三日凌晨一時許止之連續施用海洛因多次之犯
    行，然上開被告連續施用海洛因多次之犯行，與公訴人起訴
    書所載之被告連續施用海洛因之犯行部分，具有連續犯之裁
    判上一罪關係而為起訴效力所及，本院自應併予審判，附此
    敘明。再被告先後多次之施用第一級毒品海洛因之犯行，時
    間緊接，犯罪構成要件相同，顯係基於概括之犯意反覆為之
    ，為連續犯，應依連續犯之規定，論以一罪，並加重其刑。
    再被告前曾於九十一年七月三十日，因竊盜案件，經臺灣高
　　等法院臺中分院以九十一年度上易字第一０六九號判處有期
　  徒刑十月確定；又於九十一年十二月二十日，因施用第一級
    毒品案件，經本院以九十一年度訴字第七０七號判處有期徒
    刑十月確定；再於九十一年十二月三十日，因贓物案件，經
    本院以九十一年度易字第一０二六號判處有期徒刑三月，得
    易科罰金確定，上開三刑期嗣經定應執行刑為有期徒刑一年
    九月確定，入監執行後，已於九十四年一月五日縮刑期滿執
    行完畢，有臺灣彰化地方法院檢察署刑案資料查註紀錄表、
    臺灣高等法院被告全國前案紀錄表各一份在卷可考，其於五
    年以內再犯本件有期徒刑以上之罪，為累犯，應依刑法第四
    十七條之規定遞加重其刑。爰審酌被告之素行、犯罪之動機
    、目的、施用毒品係戕害自身健康、施用毒品海洛因之期間
    、次數、所生危害及犯罪後之態度等一切情狀，量處如主文
    所示之刑，以示懲儆。
據上論斷，應依刑事訴訟法第二百七十三條之一第一項、第二百
九十九條第一項前段，毒品危害防制條例第十條第一項、第二十
三條第二項，刑法第十一條前段、第五十六條、第四十七條，判
決如主文。
本案經檢察官高如應到庭執行職務
中　　華　　民　　國　九十四　年　　九　　月　二十九　日
                  刑事第三庭    法  官  李雅俐
以上正本證明與原本無異。
如不服本判決，應於判決送達後十日內，向本院提出上訴狀（須
附繕本）。
中　　華　　民　　國　九十四　年　　十　　月　  四  　日
                                書記官  陳秀娟
附錄論罪科刑法條：
毒品危害防制條例第十條第一項：
施用第一級毒品者，處六月以上五年以下有期徒刑。
